# 关于新租赁准则的简化处理

提问人：茶前 饭 后 时间：2022-01-13 13:43:09
请教版主，如果是同一控制下集团内子公司租用母公司的资产，能不能不按照新租赁准则核算？主要考虑到内部抵消后也不存在租赁资产及负债了，能否这样简化处理？

回答人：chenyiwei
由于母公司和各子公司为独立会计主体，均需按照国资管理要求全级次报送财务报表和出具审计报告，因此不能以相关租赁系发生于云投集团内部，在集团合并报表层面最终会抵销该租赁事项为由，而在母公司个别报表和各子公司的财务报表中采取类似于原准则下经营租赁的简化处理方式。